【裁判字號】    90,易,582
【裁判日期】    900329
【裁判案由】    竊盜
【裁判全文】
臺灣高雄地方法院刑事判決                            九十年度易字第五八二號
    公  訴  人  臺灣桃園地方法院檢察署檢察官
    被      告  乙○○
右列被告因竊盜案件，經台灣桃園地方法院檢察署檢察官向台灣桃園地方法院提起公
訴（八十八年度偵字第一五九三六號）後移送本院，經本院判決如左：
    主  文
乙○○竊盜，累犯，處有期徒刑伍月，如易科罰金以參佰元折算壹日。
扣案之鑰匙壹把沒收。
    事  實
一、乙○○前因傷害案件，於民國八十七年十月十三日，經臺灣高雄地方法院（起訴
    書誤植為台灣桃園地方法院）判決處有期徒刑三月後，經台灣高等法院高雄分院
    以八七年上易字第二三一０號判決駁回上訴確定，於八十八年四月六日易科罰金
    執行完畢（起訴書誤植為八十八年十月十三日）。詎仍不知悔改，竟意圖為自己
    不法之所有，於八十八年十月十日下午五時許，在台北縣鶯歌鎮某不詳空地，見
    丁○○所有，於八十八年十月九日晚間六時許在桃園縣桃園市○○路○段榮民醫
    院前失竊，車牌號碼為ＡＲ－５７２２號（引擎號碼：ＹＬＮ３３１ＧＸ１３２
    ４８７）裕隆牌灰色自用小客車，懸掛甲○○所有，於八十八年十月八日八時許
    ，在桃園市○○路○段一四二號旁遭竊之號碼ＧＬ－１８６６號車牌兩面，停放
    在前揭空地，乃以自備之鑰匙竊取後供代步之用，嗣於八十七年十月十二日一時
    三十分許，駕駛上開車輛在桃園縣龍潭鄉○○路與公園路口旁休息時，為警攔檢
    而查獲，並扣得前接鑰匙一支。
二、案經桃園縣警察局中壢分局報告台灣桃園地方法院檢察署檢察官偵查起訴，經台
    灣桃園地方法院判決管轄錯誤移送本院審理。
    理  由
一、訊據被告乙○○對右揭事實坦承不諱，核與被害人丁○○、甲○○於警訊中所言
    大致相符，並有車輛竊盜、車牌失竊資料個別查詢報表—查詢車輛認可資料及贓
    物領據各二紙附卷及扣案之鑰匙一支足資佐證。被告雖辯稱係因見該車遭棄置於
    工地，其適無交通工具所以才以自己之鑰匙開走該車，然查被告自陳竊取該車之
    時間為八十八年十月十日，距離被害人丁○○所陳發現該車遭竊之時間不過一日
    ，自車輛之外觀必可知該車為他人所有且仍在使用中，而汽車為具有一定價值之
    物，且汽車或車牌若欲停止使用需向所轄監理機關為報廢手續，常人不可能任意
    棄置於路旁，是被告對於前開車輛為有主物且他人仍在使用中應有所認知，其明
    知該車非其所有，仍擅自將之移於自己實力支配之下供己使用，顯有不法所有之
    意圖及竊盜犯罪認識無疑，其辯稱誤認該車無人使用云云，不足採信，本件事證
    明確，被告犯行堪以認定。
二、核被告所為，係犯刑法第三百二十條第一項之竊盜罪，被告以一竊盜行為，竊取
    被害人丁○○之汽車及被害人林鴻祺之車牌，為想像競合犯，僅論以一竊盜罪。
    又被告前有如事實欄所述之犯罪及科刑紀錄，曾受有期徒刑之執行完畢，有台灣
    桃園地方法院檢察署刑案資料查註紀錄表可資為證，其於前案執行完畢後五年內
    再犯有期徒刑以上之罪，為累犯應依刑法第四十七條之規定加重其刑。爰審酌被
    告適值壯年，不知憑一己之力供給自己所需，僅因貪圖便利而為本件犯行固不足
    取，然其行竊該車係供作交通工具之用，並無以之犯罪，且犯後坦承犯行深具悔
    意，態度良好，另其母親李芙蓉現住仁德養老院，全賴其扶養，有戶口名簿影本
    及仁德養老院出具之證明書在卷足憑等情，量處如主文第一項所示之刑，並諭知
    易科罰金之折算標準。又扣案鑰匙一支係被告所有，且係供本件犯罪所用之物，
    業經被告供述在卷，應依刑法第三十八條第一項第二款宣告沒收。
三、中華民國刑法第四十一條業經立法院於九十年一月四日修正，總統於同月十日公
    布，自該月十二日起施行，雖被告所犯之竊盜罪為最重本刑五年以下有期徒刑之
    罪，依其行為時即修正前刑法第四十一條之規定，所宣告之刑不得易科罰金，然
    因其行為後刑法第四十一條修正為：「犯最重本刑為三年以下有期徒刑以下之刑
    之罪，而受六月以下有期徒刑或拘役之宣告，因身體、教育、職業或家庭之關係
    ，執行顯有困難者，得以一元以上三元以下折算一日，易科罰金。但確因不執行
    所宣告之刑，難收矯正之效，或難以維持法秩序者，不在此限。併合處罰之數罪
    ，均有前項情形，其應執行之刑於六月者，亦同」，依刑法第二條第一項前段之
    規定，應適用修正後之刑法第四十一條第一項，所宣告之刑得易科罰金，附此敘
    明。
四、至台灣嘉義地方法院檢察署移請本院併予審理之被告涉嫌於八十九年十一月十五
    日晚間七時許，在嘉義市○○○路某巷內之建築工地竊取被害人丙○○之Ｃ９－
    ０４０９號汽車部分，因與本件之犯罪時間相隔一年之久，且該案犯罪之地點在
    嘉義市，與本案發生地點台北縣三峽鎮相距甚遠，又被告自承前案為警查獲後，
    本來都住在建築工地所提供之工寮，後來因嘉義工作之建築工地未提供工寮供其
    住宿，其因缺乏交通工具所以才又行竊（見本院九十年三月六日筆錄），足見被
    告犯本件竊盜罪後，係另行起意而為該項竊盜犯行，二者並無連續犯之裁判上一
    罪關係，本院自不得併予審究，被告所涉該部分竊盜犯行宜交由檢察官另行偵查
    起訴，併予敘明。
據上論斷，應依刑事訴訟法第二百九十九條第一項前段條，刑法第三百二十條第一項
、第四十一條第一項、第四十七條、第五十五條，罰金罰鍰提高標準條例第一條前段
、第二條判決如主文。
中      華      民      國    九十      年      三      月    二十九    日
                                  臺灣高雄地方法院刑事第二庭
                                      法  官  卓立婷
右正本證明與原本無異。
如不服本判決，應於判決送達後十日內，向本院提出上訴狀。
                                      書記官    陳家宏
中    華    民    國      九十年      三      月      三十      日


司法院資訊處製作；財團法人民間司法改革基金會備份。
